【裁判字號】    98,審抗,360
【裁判日期】    981214
【裁判案由】    本票裁定
【裁判全文】
臺灣臺北地方法院民事裁定             98年度審抗字第360號
抗  告  人  丙○○
            丁○○
相  對  人  甲○○
上列當事人間聲請本票裁定事件，抗告人對於中華民國98年9月1
8日本院簡易庭98年度司票字第16569號裁定提起抗告，本院裁定
如下：
    主  文
抗告駁回。
抗告程序費用新臺幣參佰元由抗告人丙○○負擔，新臺幣柒佰元
由抗告人丁○○負擔。
    理  由
一、相對人及乙○○於原審聲請意旨略以：伊執有抗告人簽發如
    附表所示之本票2紙，付款地未載，利息未約定，並免除作
    成拒絕證書，詎於到期後經提示均未獲付款，為此提出本票
    2 紙，聲請裁定就上開金額及依法定年息計算之利息，准許
    強制執行等語。原審就系爭本票2紙所載憑票交付相對人各
    如附表所示之票面金額，及各自如附表所示之利息起算日起
    均至清償日止，按年息6%計算之利息，裁定准許強制執行，
    並駁回乙○○其餘之聲請。
二、抗告意旨略以：相對人所陳皆與事實不符，爰提起抗告，並
    聲明廢棄原裁定云云。
三、按執票人向本票發票人行使追索權時，得聲請法院裁定後強
    制執行，票據法第123條定有明文。又本票執票人，依票據
    法第123條規定，聲請法院裁定許可對發票人強制執行，係
    屬非訟事件，此項聲請之裁定，及抗告法院之裁定，僅依非
    訟事件程序，以審查強制執行許可與否，並無確定實體上法
    律關係存否之效力，如發票人就票據債務之存否有爭執時，
    應由發票人提起確認之訴，以資解決，殊不容於裁定程序中
    為此爭執（最高法院57年台抗字第76號、56年台抗字第714
    號判例參照）。
四、經查：相對人主張之事實，業據提出本票2紙為證，而原審
    就系爭本票為形式上之審查，認其已具備本票各項記載事項
    ，合於票據法第120條規定，屬有效之本票，乃裁定准許強
    制執行，並無不合。經查，抗告人僅主張與事實不符，究竟
    具體內容為何並未見其說明，且其所辯若係關乎兩造間就票
    據原因關係之債權額多寡及相對人有無債權存在等事項，核
    屬票據債務存否之實體爭執，揆諸上開說明，應由抗告人提
    起確認之訴，以資解決，不得於非訟事件程序中為此爭執，
    抗告法院亦不得予以審究。從而，抗告意旨指摘原裁定不當
    ，求予廢棄，為無理由，應予駁回。
五、據上論結，本件抗告為無理由，爰依非訟事件法第46條、第
    21條第2項、第24條第1項，民事訴訟法第495條之1第1項、
    第449條第1項、第85條第1項但書，裁定如主文。
中    華    民    國    98    年    12    月    14    日
                  民事第六庭  審判長法  官  朱漢寶
                                    法  官  蔡和憲
                                    法  官  許純芳
以上正本係照原本作成。
本裁定除以適用法規顯有錯誤為理由，並經本院許可外，不得再
抗告。如提起再抗告，應於收受後10日內委任律師為訴訟代理人
向本院提出再抗告狀。並繳納再抗告費新臺幣1,000元。
中    華    民    國    98    年    12    月    16    日
                                    書記官  陳怡君
┌──────────────────────────────────────┐
│附表：                                                                      │
├──┬───┬──────┬──────┬──────┬──────┬───┤
│編號│發票人│發  票  日  │票面金額    │到  期  日  │利息起算日  │票據  │
│    │      │            │（新臺幣）  │            │            │號碼  │
├──┼───┼──────┼──────┼──────┼──────┼───┤
│001 │丙○○│95年10月3日 │3,370,000元 │95年11月5日 │95年11月5日 │096209│
├──┼───┼──────┼──────┼──────┼──────┼───┤
│002 │丁○○│95年9月25日 │9,450,000元 │95年11月5日 │95年11月5日 │096210│
└──┴───┴──────┴──────┴──────┴──────┴───┘

司法院資訊處製作；財團法人民間司法改革基金會備份。
